臺灣臺中地方法院刑事判決
111年度簡上字第146號
上  訴  人  臺灣臺中地方檢察署檢察官
被      告  陳美雪


上列上訴人因傷害案件，不服本院臺中簡易庭111年度中簡字第2
05號中華民國111年2月17日第一審簡易判決（聲請簡易判決處刑
案號：110年度偵字第37314號），提起上訴，本院管轄之第二審
合議庭判決如下：
    主    文
上訴駁回。
    犯罪事實及理由
一、本院審判範圍之說明：
(一)按上訴得明示僅就判決之刑、沒收或保安處分一部為之，刑
    事訴訟法第348條第3項定有明文。核其立法理由謂：為尊重
    當事人設定攻防之範圍，並減輕上訴審審理之負擔，容許上
    訴權人僅針對刑、沒收或保安處分一部提起上訴，其未表明
    上訴之認定犯罪事實部分，則不在第二審之審判範圍。上開
    規定，依刑事訴訟法第455條之1第1項、第3項規定，對於簡
    易判決之上訴亦準用之。
(二)本案係由檢察官提起上訴，被告未於法定期間內上訴，依檢
    察官上訴書及於本院審理時所陳之上訴範圍，已表明係因認
    原判決之量刑過輕而提起上訴，參諸前揭說明，本院審理範
    圍僅就原判決量刑妥適與否進行審理，其餘上訴人未表明上
    訴部分，不在本院審理範圍。則本院自應以原審所認定之犯
    罪事實及罪名為前提，據以審查檢察官上訴有無理由，故此
    部分均引用第一審簡易判決之記載（如附件）。
二、上訴理由之論斷：
(一)檢察官循告訴人陳美伶之請求，明示僅就原判決之刑一部提
    起上訴，其上訴意旨略以：被告迄今仍未與告訴人達成和解
    並賠償損失，其並未積極、善意填補告訴人所受之損害，且
    犯後矢口否認犯行、態度不佳，原審判決尚難謂符合罪刑相
    當原則，請將原判決撤銷，另為適當合法之判決等語。
(二)按刑罰之量定，屬法院自由裁量之職權行使，應審酌刑法第
    57條所列各款事由及一切情狀，為酌量輕重之標準，並非漫
    無限制；量刑輕重係屬事實審法院得依職權自由裁量之事項
    ，苟已斟酌刑法第57條各款所列情狀而未逾越法定刑度，不
    得遽指為違法；且在同一犯罪事實與情節，如別無其他加重
    或減輕之原因，下級審量定之刑，亦無過重或失輕之不當情
    形，則上級審法院對下級審法院之職權行使，原則上應予尊
    重（最高法院72年台上字第6696號、75年台上字第7033號及
    85年度台上字第2446號判決意旨參照）。經查，原判決審酌
    被告不思克制情緒、以和平、理性之方式解決與告訴人發生
    衝突之道，而徒手毆打告訴人，所為實有不該；並考量被告
    與告訴人洽談調解後，因就賠償之金額未有共識而調解不成
    立，此有本院調解結果報告書存卷足按（見原審卷第21頁）
    ，故被告迄今尚未彌補告訴人所受損害，及其否認犯行等犯
    後態度；兼衡被告此前有不法犯行經法院論罪科刑之素行，
    有臺灣高等法院被告前案紀錄表附卷可稽，及其於警詢時自
    述大學肄業之智識程度、家庭經濟富裕之生活狀況，暨其犯
    罪之動機、目的、手段、告訴人所受之傷勢等一切情狀，量
    處被告拘役20日，並諭知易科罰金之折算標準，經核已本於
    被告之責任為基礎，具體審酌刑法第57條各款所列情狀，於
    法定刑之範圍內量處被告前揭刑度，揆諸上開說明，不得遽
    指為違法，本院自應予尊重。況原審業將被告未與告訴人達
    成和解且未彌補告訴人所受損害，及犯後否認犯行之犯後態
    度等情，作為量刑事由，而雙方能否達成和解，取決於雙方
    和解誠意、金額認知、是否互相退讓等因素，非謂未能達成
    和解，概可歸咎於被告態度不佳，其理至明，尚難以此指摘
    原審判決有何違法失當之處。
(三)綜上所述，本案檢察官明示僅就原判決之「刑」一部提起上
    訴，並就原審已審酌之量刑事項再予爭執，上訴指摘原審判
    決量刑過輕，為無理由，應予駁回。
據上論斷，應依刑事訴訟法第455條之1第1項、第3項、第348條
第3項、第368條，判決如主文。
本案經檢察官楊仕正聲請簡易判決處刑及提起上訴，檢察官藍獻
榮到庭執行職務。
中　　華　　民　　國　　111　年　　 8  　月　　 18　　日
                  刑事第七庭    審判長法　官　尚安雅
                                      法　官　丁智慧
                                      法　官　林忠澤
以上正本證明與原本無異。
不得上訴。
　　　　　　　　　　　　　　　　　　　書記官   鐘麗芳
中　　華　　民　　國　　111 　年　　8 　　月　　18　　日
【附件】
              臺灣臺中地方法院刑事簡易判決
111年度中簡字第205號
聲　請　人　臺灣臺中地方檢察署檢察官
被　　　告　陳美雪　女　民國00年0 月00日生
　　　　　　　　　　身分證統一編號：Z000000000號
　　　　　　　　　　住○○市○○區○○路0 段000 號11樓
上列被告因傷害案件，經檢察官聲請以簡易判決處刑（110 年度
偵字第37314 號），本院判決如下：
    主      文
陳美雪犯傷害罪，處拘役貳拾日，如易科罰金，以新臺幣壹仟元
折算壹日。
    事實及理由
一、陳美雪於民國110年8月25日上午10時35分許，在臺中市○區○
    ○○道0段0號臺中車站第1月台第3車處，並坐在該處候車椅時
    ，因認當時為防疫期間，陳美伶卻仍坐在其身旁之座位而感
    到不滿，竟基於傷害他人身體之犯意，徒手毆打陳美伶之腰
    背部，致陳美伶受有右側胸背部鈍挫傷之傷害。嗣經陳美伶
    報警處理，始悉上情。
二、被告陳美雪於警詢、檢察事務官詢問時固坦承有於上開時、
    地，與告訴人陳美伶發生爭執，惟矢口否認有何傷害犯行，
    辯稱：我沒有打陳美伶，只有跟陳美伶說不可以坐這麼近，
    我就用手將陳美伶撥開云云。惟查：
　㈠被告在上開時、地坐在該處候車椅時，因認當時正值防疫期
    間，然告訴人卻坐在其身旁之位置，遂為此與告訴人發生口
    角等情，業據被告於警詢、檢察事務官詢問時供承在卷（偵
    卷第19、20、75至78頁），核與證人即告訴人陳美伶於警詢
    、檢察事務官詢問時之證詞大致相符（偵卷第21至23、25至
    27、75至78頁），並有警員職務報告、監視器錄影畫面翻拍
    照片、現場照片等附卷為憑（偵卷第29、31、33至39、41頁
    ），是此部分事實堪予認定。
　㈡按被害人就被害經過所為之指述，固不得作為認定犯罪之唯
  　一證據，仍應調查其他補強證據以擔保其指證、陳述確有相
    當之真實性，而為通常一般人均不致有所懷疑者，始得採為
    論罪科刑之依據。惟茲所謂之補強證據，並非以證明犯罪構
    成要件之全部事實為必要，倘其得以佐證被害人指述之犯罪
    非屬虛構，能予保障所指述事實之真實性，即已充分。又得
    據以佐證者，雖非直接可以推斷該被告之實行犯罪，但以此
    項證據與被害人之指述為綜合判斷，若足以認定犯罪事實者
    ，仍不得謂其非屬補強證據。是所謂補強證據，不問其為直
    接證據、間接證據，或係間接事實之本身即情況證據，均得
    為補強證據之資料（最高法院105 年度台上字第2797號、10
    9 年度台上字第404 號判決意旨參照）。
　㈢依證人陳美伶於偵查期間證稱：當時我要在月台找1個位置，
    找到之後，我就坐下，被告就突然徒手打我的腰與背，我遭
    被告毆打後，就起身招呼月台裡的警察，並跟警察說明當時
    的情形等語（偵卷第22、75頁）。而證人陳美伶於犯罪事實
    欄所載時、地遭被告徒手毆打後，於110年8月27日下午4時3
    1分許至高雄醫學大學附設中和紀念醫院就診，並經醫師診
    斷有右側胸背部鈍挫傷之情況，此有該院診斷證明書存卷可
    參（偵卷第43頁），故證人陳美伶於案發後至高雄醫學大學
    附設中和紀念醫院就醫，並經醫師診斷受有上揭傷害乙情，
    與案發時間尚屬密接；且觀證人陳美伶之傷勢亦與一般人遭
    他人徒手毆打腰背部所生之傷害情況相當，足認其所受上揭
    傷害，核與其指訴遭被告以犯罪事實欄所載方式毆打之情節
    相合。佐以，被告於犯罪事實欄所載時、地，因不滿證人陳
    美伶坐在其身旁，而與證人陳美伶發生口角，其後證人陳美
    伶即立刻起身向警方陳述此情，是證人陳美伶所述其遭被告
    徒手毆打一節，即非全然無憑；且觀卷附監視器錄影畫面翻
    拍照片，證人陳美伶在臺中市○區○○○道0段0號臺中車站第1
    月台第3車處之候車椅坐下時，被告確有靠近證人陳美伶之
    動作，其後證人陳美伶旋即起身（偵卷第35頁），而被告亦
    不否認其有出手撥證人陳美伶之舉（偵卷第76頁），益證被
    告係因其認為證人陳美伶未遵守防疫措施而感到不滿，遂為
    犯罪事實欄所載傷害行為。被告上開所為其未傷害證人陳美
    伶之辯解，顯屬事後卸責之詞，洵非可採。
  ㈣綜上所陳，被告前揭所辯，尚非允洽，無以憑採，本案事證
    已臻明確，其上揭犯行至堪認定，應依法論科。
三、核被告所為，係犯刑法第277 條第1 項之傷害罪。爰以行為
    人之責任為基礎，審酌被告不思克制情緒、以和平、理性之
    方式解決與證人陳美伶發生衝突之道，而徒手毆打證人陳美
    伶，所為實有不該；並考量被告與證人陳美伶洽談調解後，
    因就賠償之金額未有共識而調解不成立，此有本院調解結果
    報告書存卷足按（本院卷第21頁），故被告迄今尚未彌補證
    人陳美伶所受損害，及其否認犯行等犯後態度；兼衡被告此
    前有不法犯行經法院論罪科刑之素行，有臺灣高等法院被告
    前案紀錄表附卷可稽（本院卷第13頁），及其於警詢時自述
    大學肄業之智識程度、家庭經濟富裕之生活狀況，暨其犯罪
    之動機、目的、手段、證人陳美伶所受之傷勢等一切情狀，
    量處如主文所示之刑，並諭知易科罰金之折算標準。
四、依刑事訴訟法第449 條第1 項前段、第3 項、第454 條第1
　　項，刑法第277 條第1 項、第41條第1 項前段，刑法施行法
    第1 條之1 第1 項，逕以簡易判決處刑如主文。
五、如不服本判決，應於判決送達之日起20日內，向本院提出上
    訴狀（附繕本），上訴於本院管轄之第二審地方法院合議庭
    。
本案經檢察官楊仕正聲請簡易判決處刑。
中　　華　　民　　國　　111 　年　　2 　　月　　17　　日
                    臺中簡易庭  法  官  劉依伶
以上正本證明與原本無異。
如不服本判決，應於收受送達後20日內向本院提出上訴書狀（應
附繕本）。
告訴人或被害人如不服判決，應備理由具狀向檢察官請求上訴，
上訴期間之計算，以檢察官收受判決正本之日起算。
                                書記官  盧弈捷
中　　華　　民　　國　　111 　年　　2 　　月　　18　　日

附錄本案論罪科刑法條：
中華民國刑法第277條
傷害人之身體或健康者，處5年以下有期徒刑、拘役或50萬元以
下罰金。
犯前項之罪，因而致人於死者，處無期徒刑或7年以上有期徒刑；致重傷者，處3年以上10年以下有期徒刑。